# 求教陈版及各位关于试生产费用

提问人：Neogamist 时间：2016-07-25 22:26:16
新厂及设备生产线达到预定可使用状态并转固之后，在正式开始生产后，通过试生产来验证和调试产品的工艺路线（主要是与产品相关，持续时间较长），发生的试生产费用新准则下应该作为管理费用还是成本入账？

回答人：chenyiwei
可考虑按《企业会计准则第 6 号——无形资产》对研究开发支出的相关规定处理。一般认为属于开发阶段，根据是否满足五项条件决定能否资本化。